臺灣臺南地方法院刑事判決
110年度交簡上字第99號
上  訴  人
即  被  告  何明


上列上訴人因過失傷害案件，不服本院民國110年4月13日110年
度交簡字第890號第一審簡易判決（聲請簡易判決處刑書案號：1
10年度偵字第4148號），提起上訴，本院管轄之第二審合議庭判
決如下：
    主      文
上訴駁回。
何明緩刑貳年。
    事實及理由
一、本案經本院審理結果，認第一審簡易判決之認事、用法及量
    刑均無違法或不當，應予維持，除證據部分補充「上訴人即
　　被告於本院第二審準備程序、審理中之自白、本院110年度
    南司刑簡上移調字第23號調解筆錄、玉山銀行存款回條及泰
    安產物保險股份有限公司函」外，其餘均引用第一審簡易判
    決書記載之犯罪事實、證據及理由（如附件）。
二、被告上訴意旨略以：因與告訴人辛姝叡調解成立，請求給予
    緩刑。
三、本院之判斷：
　㈠按量刑輕重，係屬事實審法院得依職權自由裁量之事項，苟
    已斟酌刑法第57條各款所列情狀而未逾越法定刑度，不得遽
    指為違法。又在同一犯罪事實與情節，如別無其他加重或減
    輕之原因，下級審量定之刑，亦無過重或失輕之不當情形，
     則上級審法院對下級審法院之職權行使，原則上應予尊重
    。 
　㈡經查：原審以被告係犯刑法第284條前段之過失傷害罪，事證
    明確，並裁量被告駕駛車輛行經行人穿越道不依規定讓行人
    優先通行，並過失致告訴人受傷，依道路交通管理處罰條例
    第86條第1項規定加重其刑，及本案係於犯罪未被發覺前，
    即主動向前往事故現場處理之員警承認為肇事人，符合自首
    之規定，依刑法第62條前段規定減輕其刑，並依同法第71條
    先加後減之；復量定被告本案刑期，係以被告之責任為基礎
    ，具體審酌「被告駕車理當遵守交通規則，竟於行經行人穿
    越道時未暫停讓行人先行，進而造成本件車禍發生，致告訴
    人受有下背與肩部、四肢鈍挫傷導致肌肉出血等傷害，所為
    實有不該，復考量被告犯後坦承犯行，態度尚可，惟迄今與
    告訴人因賠償金額未能達成共識，致未能和解，兼衡被告國
    小畢業之智識程度、家庭經濟小康之生活狀況等一切情狀」
    ，在法定刑內對被告量處罰金新臺幣60,000元，及諭知易服
    勞役之折算標準，顯見原審係本於被告之責任為基礎，已具
    體斟酌刑法第57條所列情形而為量定，並未偏執一端，而有
    失輕重之情事，亦未逾越法律所規定之範圍，依前開說明，
    原審認事用法並無不當，量刑亦屬妥適，應予維持。從而，
    被告上訴為無理由，應予駁回。
四、末查，被告未曾因故意犯罪受有期徒刑以上刑之宣告，有臺
    灣高等法院被告前案紀錄表可證（見本院卷第123頁），其
    因一時疏忽，致犯本案，犯後亦坦承犯行，復與告訴人調解
    成立並履行賠償義務完竣，有本院110年度南司刑簡上移調
    字第23號調解筆錄、玉山銀行存款回條及泰安產物保險股份
    有限公司函為憑（見本院卷第71頁至第72頁、第109頁至第1
    10頁），復參酌調解筆錄內所記載告訴人同意給予被告緩刑
    之意見，堪認被告經此偵、審程序及罪刑宣告之教訓後，當
    知戒慎警惕而無再犯之虞，爰依刑法第74條第1項第1款規定
    ，併予宣告緩刑2年，以啟自新。
據上論斷，應依刑事訴訟法第455條之1第1項、第3項、第373 條、第368條，刑法第74條第1項第1款，判決如主文。
本案經檢察官黃信勇聲請以簡易判決處刑，檢察官林容萱到庭執行職務。
中　　華　　民　　國　　110 　年　　10　　月　　19　　日
　　　　　　　刑事第四庭  審判長  法　官  陳本良
                                  法  官  張菁
                                  法  官  王鍾湄
以上正本證明與原本無異。
不得上訴。
                                  書記官  蘇冠杰
中　　華　　民　　國　　110 　年　　10　　月　　19　　日